【裁判字號】    90,易,688
【裁判日期】    900312
【裁判案由】    毒品危害防制條例
【裁判全文】
臺灣臺中地方法院刑事判決                            九十年度易字第六八八號
    公  訴  人  臺灣臺中地方法院檢察署檢察官
    被      告  甲○○
右列被告因違反毒品危害防制條例案件，經檢察官聲請簡易判決處刑（八十九年度毒
偵字第七五四三號），本院臺中簡易庭認本件不宜以簡易判決處刑，簽移本院刑事庭
改用通常程序審理，本院判決如左：
    主  文
甲○○連續施用第二級毒品，累犯，處有期徒刑陸月，如易科罰金，以參佰元折算壹
日。扣案之安非他命毛重柒拾伍點貳公克沒收銷燬之，玻璃管壹支沒收之。
    事  實
一、甲○○於民國八十三年間因違反麻醉藥品管理條例案件，經台灣桃園地方法院判
    處有期徒刑四月確定，於八十四年二月二十三日易科罰金執行完畢，復於八十七
    年間因施用毒品案件，經臺灣桃園地方法院裁定送觀察勒戒處所觀察、勒戒後，
    認無繼續施用毒品之傾向，由臺灣桃園地方法院檢察署檢察官於八十七年十二月
    十七日以八十七年度偵緝字第四七九號為不起訴處分確定。詎仍不知悔改，於五
    年內又基於概括之犯意，自八十七年十二月二十二日起至八十八年一月三十日止
    ，每星期約一次，分別在桃園縣中壢市、平鎮市打零工場所及臺中市○○路○段
    「我愛龍邦」大樓十八樓朋友住處，將第二級毒品安非他命置於玻璃管或水煙斗
    內，其下以火燒烤使之產生煙霧之吸食方式，連續施用第二級毒品多次。嗣為警
    於八十八年一月三十日上午九時二十分許，在臺中市○○路、昌平路口查獲，並
    扣得第二級毒品安非他命毛重七十五點二公克及甲○○所有供施用安非他命所用
    之玻璃管一支。甲○○經本院八十八年度毒聲字第六九五號裁定送觀察勒戒處所
    觀察、勒戒後，認有繼續施用毒品之傾向，由檢察官聲請本院八十八年度毒聲字
    第一三六七號裁定先令入戒治處所施以強制戒治，並於八十八年十一月一日經本
    院八十八年度毒聲字第六二六四號裁定停止戒治，所餘戒治期間付保護管束，而
    至八十九年二月二十七日交付保護管束期滿。
二、案經臺中市警察局第一分局移送臺灣臺中地方法院檢察署檢察官聲請簡易判決處
    刑，本院臺中簡易庭認本件不宜以簡易判決處刑，簽移本院刑事庭改用通常程序
    審理。
    理  由
一、右揭事實，業經被告甲○○於警偵訊及本院審理中均坦承不諱，並有第二級毒品
    安非他命毛重七十五點二公克及玻璃管一支扣案可佐。又被告前因施用毒品案件
    ，經送觀察勒戒處所觀察、勒戒後，認無繼續施用毒品之傾向，由臺灣桃園地方
    法院檢察署檢察官於八十七年十二月十七日以八十七年度偵緝字第四七九號為不
    起訴處分確定，有臺灣臺中地方法院檢察署刑案資料查註紀錄表在卷足憑。其於
    五年內再犯毒品危害防制條例第十條之罪，經依本院以八十八年度毒聲字第六九
    五號裁定送觀察、勒戒後，認有繼續施用毒品傾向，由檢察官聲請本院八十八年
    度毒聲字第一三六七號裁定先令入戒治處所施以強制戒治，並於八十八年十一月
    一日經本院八十八年度毒聲字第六二六四號裁定停止戒治，所餘戒治期間付保護
    管束，而至八十九年二月二十七日交付保護管束期滿，亦有臺灣臺中看守所八十
    八年二月十日以（八八）中所奕總字第五二八號函檢送有無繼續施用毒品傾向證
    明書、本院八十八年度毒聲字第六九五、一三六七、六二六四號刑事裁定及臺灣
    臺中地方法院檢察署檢察官保護管束指揮書各一份附卷可參。本件事證明確，被
  告之犯行洵堪認定。
二、核被告所為，係犯毒品危害防制條例第十條第二項之施用第二級毒品罪。被告施
    用第二級毒品前後持有第二級毒品之低度行為，應為其施用第二級毒品之高度行
    為所吸收，不另論罪。被告先後多次施用第二級毒品之行為，時間密接，犯罪構
    成要件相同，顯係基於概括之犯意反覆為之，為連續犯，應以一罪論，並依法加
    重其刑。復查被告於八十三年間因違反麻醉藥品管理條例案件，經臺灣桃園地方
    法院判處有期徒刑四月確定，於八十四年二月二十三日易科罰金執行完畢，有臺
    灣臺中地方法院檢察刑案資料查註紀錄表及臺灣高等法院被告全國前案紀錄表各
    一份在卷可稽，其受有期徒刑執行完畢後，於五年內再犯本件有期徒刑以上之罪
    ，為累犯，應依刑法第四十七條規定加重其刑。本件被告有二種刑之加重，應遞
    加之。爰審酌被告前有施用毒品前案紀錄，經處徒刑及送觀察勒戒後，猶施用毒
    品不輟，情節非輕，惟念及施用毒品係戕害自己身心之行為，且被告於犯後坦承
    犯行等一切情狀，量處如主文所示之刑，並諭知易科罰金之折算標準（按刑法第
    四十一條業於九十年一月十日修正公布，同年月十二日生效，修正後刑法第四十
    一條第一項前段規定「犯最重本刑為五年以下有期徒刑以下之刑之罪，而受六個
    月以下有期徒刑或拘役之宣告，因身體、教育、職業、家庭之關係或其他正當事
    由。執行顯有困難者，得以一元以上三元以下折算一日，易科罰金」。依刑法第
    二條第一項前段規定，本件自應適用裁判時之法律即修正後刑法第四十一條第一
    項前段之規定，附此敘明）。扣案之安非他命毛重七十五點二公克係查獲之毒品
    ，不問屬於犯人與否，應依毒品危害防制條例第十八條第一項前段規定宣告沒收
    銷燬之。另扣案之玻璃管一支，非屬專供施用毒品之器具，惟係被告所有供施用
    第二級毒品安非他命所用之物，業經被告供述在卷，併依刑法第三十八條第一項
    第二款之規定宣告沒收之。至扣案之第一級毒品海洛因三包（毛重十二點二公克
    ），係在案外人林姵嬅身上查扣，被告否認為其所有，且非屬本件被告所犯施用
    第二級毒品罪所查獲之第二級毒品，故該等物品不應在本件為沒收銷燬之宣告，
    併此說明。
據上論斷，應依刑事訴訟法第四百五十二條、第二百九十九條第一項前段，毒品危害
防制條例第十條第二項、第十八條第一項前段、第二十條第三項前段，刑法第十一條
前段、第二條第一項前段、第五十六條、第四十七條、修正後第四十一條第一項前段
、第三十八條第一項第二款，罰金罰鍰提高標準條例第二條，判決如主文。
中      華      民      國    九十      年      三      月     十二     日
                                      臺灣臺中地方法院刑事第四庭
                                          法  官  張  靜  琪
右正本證明與原本無異。
如不服本判決，應於判決送達後十日內向本院提出上訴狀，上訴於臺灣高等法院臺中
分院( 須附繕本 )。
                                          書記官
中      華      民      國    九十      年      三      月     十二     日
附錄論罪科刑法條
毒品危害防制條例
第十條第二項：施用第二級毒品者，處三年以下有期徒刑。


司法院資訊處製作；財團法人民間司法改革基金會備份。
